Matias Ezequiel Farias

Licenciado en Administración de Empresas

Tecnología - Análisis de datos - Finanzas

EXPERIENCIA PROFESIONAL

Industrial and Commercial Bank of China – ICBC (Argentina)

- ✓ Oficial Senior Banca Empresas
- Análisis de datos financieros y del mercado económico.
- Gestión de relaciones empresariales (personas físicas y jurídicas).
- Resolución de problemas.
- Ventas de productos financieros.
- Coordinación del equipo de trabajo.
- Generación de nuevos negocios.
- Negociación con potenciales clientes.

Industrial and Commercial Bank of China – ICBC (Argentina)

✓ Oficial Senior Retail

2019 – 2021 Buenos Aires, Argentina

2021 - 2022

Buenos Aires,

Argentina

- Coordinación del trabajo en equipo.
- Análisis del sector y de las ventas financieras realizadas.
- Administración de recursos para el cumplimiento de objetivos.
- Gestión de relaciones empresariales (personas físicas).
- Resolución de problemas.
- Planificación del programa de trabajo.

Industrial and Commercial Bank of China – ICBC (Argentina)

✓ Oficial de Negocios Retail

2017 – 2019 Buenos Aires, Argentina

- Administración de cuentas bancarias personales (personas físicas).
- Ventas de productos financieros.
- Cumplimiento de objetivos propuestos.

Industrial and Commercial Bank of China - ICBC (Argentina)

∕ Greeter

2017 Buenos Aires, Argentina

- Orientación a soluciones de problemas
- Derivación de ventas de productos financieros.
- Recepción de clientes.

EDUCACIÓN

2019 - 2021

Licenciatura en Administración de Empresas Universidad Nacional de Tres de Febrero (Untref)

2014 - 2019

Tecnicatura en Administración de Empresas Universidad Nacional de Tres de Febrero (Untref)

CURSOS

- SQL Udemy 2022
- PowerBI Udemy 2022
- > Phyton Udemy 2022
- Css Udemy 2021
- Html Udemy 2021
- Mercado financiero Benowu 2020

IDIOMAS

- Español Nativo
- o Inglés Avanzado
- Italiano Básico



PERFIL

Argentino, nacido el 06-11-1993 con ciudadanía italiana en trámite.

Experiencia profesional demostrable de 5 años en la entidad bancaria "ICBC Argentina".

Perfil emprendedor orientado al cumplimiento de objetivos propuestos ya sean laborales como personales. Enfoque en la mejora continua profesional para generar nuevas oportunidades de valor.

Busco una plaza laboral que me permita volcar, desarrollar y mejorar mis habilidades tecnológicas en un ambiente de trabajo humano, productivo y con posibilidades de crecimiento.

CONTACTO



+5411 5841 0611 (argentino) +39 389 142 8482 (italiano)



matias9399@gmail.com



https://www.linkedin.com/in/matias-ezequiel-farias-108670b2/



https://github.com/Matifarias93

HABILIDADES

Aprendizaje | Mejora continua | Espíritu de adaptación | Actitud positiva | Trabajo en equipo | Constructivo | Leal |Honesto |

Deportes | Tecnología | Finanzas